【裁判字號】    97,易,1543
【裁判日期】    980122
【裁判案由】    竊盜
【裁判全文】
臺灣彰化地方法院刑事判決              97年度易字第1543號
公  訴  人  臺灣彰化地方法院檢察署檢察官
被      告  乙○○
                    ( 現在臺灣彰化看守所羈押中 )
上列被告因竊盜案件，經檢察官提起公訴（97年度偵字第7067號）
，本院判決如下：
    主    文
乙○○犯竊盜罪，處有期徒刑伍月，如易科罰金，以新臺幣壹仟
元折算壹日。
    事    實
一、乙○○明知門牌彰化縣花壇鄉○○街368巷23號之房屋 (下
    稱系爭房屋)已非其所有，且其就上開房屋亦無管理及處分
    之權能，竟基於為自己不法所有之意圖，於民國97年7月7日
    至位在彰化縣花壇鄉○○村○○路○段2350巷27之1號「宏幫
    資源回收場」，向不知情之黃任清及張智豪等人佯稱其系爭
    房屋內之鐵器要變賣，隱匿該屋已由甲○○拍定，已非其所
    有之實情，利用黃任清及張智豪前往系爭房屋內，徒手竊取
    甲○○所有之鋁門窗5片、鐵窗1片及琉理台1座等物品，得
    手後再以新臺幣16100元之代價變出售予「宏幫資源回收場
    」，變賣所得供己花用。事後甲○○得知上情而報警處理。
三、案經彰化縣警察局彰化分局報請臺灣彰化地方法院檢察署檢
    察官偵查起訴。
    理    由
一、訊據被告乙○○固坦承其有於前揭時、地要求黃任清及張智
    豪前往系爭房屋拆卸之鋁門窗5片、鐵窗1片及琉理台1座等
    物品及將之出售變價之事實，惟辯稱：不知系爭房屋是否已
    被拍賣云云。經查：
(一)、被告於前揭時、地要求黃任清及張智豪前往系爭房屋拆卸之
    鋁門窗5片、鐵窗1片及琉理台1座等物品及將之出售變價之
    事實，除據被告於本院審理時坦承不諱外，復據證人黃任清
    及張智豪於警詢時證述屬實，當屬可信。
(二)、系爭房屋業由被害人甲○○於96年8月29日以拍賣之原因取
    得所有權，業據證人甲○○於警詢時證述甚詳，並有建物登
    記簿謄本附卷可稽，足認屬實。
(三)、被告於本院審理時復供承：有人去整理、裝潢系爭房屋，其
    子對被告稱因系爭房屋已遭查封，不能再住系爭房屋等語。
    由此可見，被告應知系爭房屋已由他人經強制執行序取得所
    有權，且經點交予現在之所有權人，乃被告仍趁被害人甲○
    ○不知拆卸系爭房屋之鋁門窗5片、鐵窗1片及琉理台1座等
    物品，自係基於為自己不法所有之意圖而竊盜。
(四)、綜上所述，被告上開辯解顯係推諉卸責之詞，殊無足取。前
    揭犯行，事證明確，洵堪認定。
三、核被告所為，係犯刑法第320條第1項之竊盜罪。爰審酌被告
    被告犯罪之動機、智識程度為國中畢業、手段、竊取物品之
    價值非輕、嚴重危害系爭房屋拍定人之權利及其犯後態度等
    一切情狀，量處如主文所示之刑，及依法諭知易科罰金之折
    算標準，以示懲儆。
據上論斷，應依刑事訴訟法第299條第1項前段，刑法第320條第1
項、第41條第1項前段、刑法施行法第1條之1，判決如主文。
本案經檢察官紀雅惠到庭執行職務。
中    華    民    國    98    年    1    月    22    日
                   刑事第二庭  法  官  羅  永  安
以上正本證明與原本無異。
如不服本判決應於收受判決後10日內向本院提出上訴書狀，並應
敘述具體理由；其未敘述上訴理由者，應於上訴期間屆滿後20日
內向本院補提理由書（均須按他造當事人之人數附繕本）「切勿
逕送上級法院」。
告訴人或被害人對於判決如有不服具備理由請求檢察官上訴者，
其上訴期間之計算係以檢察官收受判決正本之日期為準。
中    華    民    國    98    年    1     月    22    日
                               書記官  魏  嘉  信
附錄本案論罪科刑法條全文：
中華民國刑法第320條
（普通竊盜罪、竊佔罪）
意圖為自己或第三人不法之所有，而竊取他人之動產者，為竊盜
罪，處 5 年以下有期徒刑、拘役或 5 百元以下罰金。
意圖為自己或第三人不法之利益，而竊佔他人之不動產者，依前
項之規定處斷。
前二項之未遂犯罰之。


司法院資訊處製作；財團法人民間司法改革基金會備份。
